臺灣宜蘭地方法院刑事判決　　　　　　　100年度訴字第520號
公　訴　人　臺灣宜蘭地方法院檢察署檢察官
被　　　告　李柏廷
上列被告因傷害等案件，經檢察官提起公訴（100年度少連偵字
第44號），被告就被訴事實為有罪之陳述，經告知簡式審判程序
之旨，並聽取被告之意見後，本院裁定逕依簡式審判程序判決如
下：
    主  文
李柏廷共同犯傷害罪，處有期徒刑貳月，如易科罰金，以新臺幣
壹仟元折算壹日。又共同犯毀損他人物品罪，處拘役伍拾日，如
易科罰金，以新臺幣壹仟元折算壹日。
    犯 罪 事 實
一、李柏廷與少年陳○延（所涉傷害犯行部分，另由臺灣宜蘭地
    方法院少年法庭處理）及其他姓名年籍不詳之男子共約10名
    ，因細故與陳志翔、游枋枻、游家誠、陳偉銘、林楷恩等人
    發生爭執，竟基於共同傷害他人身體之犯意聯絡，於民國10
    0年4月10日22時許，在宜蘭縣冬山鄉○○路○段75號「天照
    宮」旁廣場，分持鐵棍、木棍毆打游枋枻、游家誠、陳志翔
    、陳偉銘、林楷恩，致使游枋枻等人受有如附表所載之傷害
    ；李柏廷與少年陳○延及其他姓名年籍不詳之男子共約10名
    另基於毀損之犯意聯絡，於上開時地分持鐵棍、木棍砸毀陳
    偉銘所有之車牌號碼L2-9348號自用小客車擋風玻璃、門邊
    板金等及游家誠所有之車牌號碼863-EYR號機車尾燈、左邊
    後視鏡、右側車身等，足以生損害於陳偉銘及游家誠。
二、案經游枋枻、游家誠、陳志翔、陳偉銘、林楷恩訴由宜蘭縣
    政府警察局羅東分局報告臺灣宜蘭地方法院檢察署檢察官偵
    查起訴。
    理  由
一、訊據被告李柏廷對於前揭傷害他人身體及毀損他人物品之犯
    罪事實，均坦承不諱，核與告訴人游枋枻、游家誠、陳志翔
    、陳偉銘、林楷恩及證人黃耀輝分別於警詢及偵查中證述之
    情節大致相符，被告之自白顯與事實相符，堪予採憑。此外
    並有財團法人羅許基金會羅東博愛醫院診斷證明書五紙、車
    牌863-EYR機車及車牌號碼L2-9348號車輛毀損照片四張，告
    訴人偵查中提出汽車玻璃修復之德晟汽車玻璃行銷貨單一紙
    、扣案之斷裂木棍一支、被告李柏廷所使用之0000000000號
    行動電話雙向通聯紀錄、共犯少年陳○延所使用之00000000
    00號行動電話雙向通聯紀錄、宜蘭縣冬山鄉○○路○段與義
    成路監視錄影畫面五張可資佐證。事證明確，被告犯行應均
    堪予認定。
二、核被告就傷害他人身體部分，所為係犯刑法第277條第1項之
    傷害罪；就砸毀他人物品部分，所為係犯刑法第354條之毀
    損他人物品罪。被告就所犯前開二罪名，與少年陳○延及其
    他姓名年籍不詳之男子共約十人間，有犯意聯絡及行為分擔
    ，應為共同正犯（查被告行為時係滿十八歲之未成年人，起
    訴書請求本院依兒童及少年福利法第70條（現已修正為兒童
    及少年福利與權益保障法第112條）加重其刑，容有誤會）
    。被告一行為同時毆傷告訴人游枋枻、游家誠、陳志翔、陳
    偉銘、林楷恩之身體，係屬一行為同時觸犯五傷害罪名之想
    像競合犯，應刑法第55條之規定，僅從一處斷。又被告一行
    為同時毀損陳偉銘所有之車牌號碼L2-9348號自用小客車擋
    風玻璃、門邊板金等及游家誠所有之車牌號碼863-EYR號機
    車尾燈、左邊後視鏡、右側車身等，足以生損害於陳偉銘及
    游家誠，亦屬一行為同時觸犯二毀損罪名，亦應依刑法第55
    條之規定從一處斷。被告所犯上開傷害罪與毀損罪二罪，犯
    意各別，行為互殊，罪名有異，係屬數罪，應予分論併罰。
    爰審酌被告年少氣盛，因細故與人爭執，竟夥眾分持鐵棍、
    木棍毆打被害人身體成傷，及毀損他人汽車及機車之犯罪動
    機、目的、手段，對被害人及社會治安所生之危害，及其犯
    罪後坦承犯行之態度等一切情狀，分別量處如主文所示之刑
    ，並諭知易科罰金之折算標準。扣案之斷裂木棍一支及被告
    與共犯用以犯罪之鐵棍等物，被告均否認為其所有，復無證
    據證明上開物品確屬被告或共犯所有，爰不予宣告沒收，併
    予敘明。
據上論斷，應依刑事訴訟法第299條第1項前段、第273條之1第1
項，刑法第28條、第277條第1項、第354條、第55條、第41條第1
項前段，刑法施行法第1條之1第1項、第2項前段，判決如主文。
本案經檢察官張學翰到庭執行職務
中    華    民    國   100    年    12    月    19    日
                  刑事第四庭  法  官  黃永勝
以上正本證明與原本無異。
如不服本判決應於收受送達後十日內向本院提出上訴書狀，並應
敘述具體理由；其未敘述上訴理由者，應於上訴期間屆滿後二十
日內向本院補提理由書(均須按他造當事人之人數附繕本)「切勿
逕送上級法院」。
                              書記官  劉晨輝
中    華    民    國   100    年    12    月    19    日
附表：
┌─┬───────┬────────────────┐
│編│ 姓名         │    所受傷害                    │
│號│              │                                │
├─┼───────┼────────────────┤
│01│游枋枻        │頭皮撕裂傷。                    │
├─┼───────┼────────────────┤
│02│陳志翔        │左尺骨骨折、頭皮撕裂傷等傷害。  │
├─┼───────┼────────────────┤
│03│游家誠        │左第二掌掌骨骨折、頭皮撕裂傷等傷│
│  │              │害。                            │
├─┼───────┼────────────────┤
│04│陳偉銘        │頭皮之開放性傷口。              │
├─┼───────┼────────────────┤
│05│林楷恩        │背挫傷。                        │
└─┴───────┴────────────────┘
附錄本案論罪科刑法條全文：
中華民國刑法第277條第1項
傷害人之身體或健康者，處3年以下有期徒刑、拘役或1千元以下
罰金。
中華民國刑法第354條
毀棄、損壞前二條以外之他人之物或致令不堪用，足以生損害於
公眾或他人者，處2年以下有期徒刑、拘役或5百元以下罰金。